【裁判字號】    98,訴,59
【裁判日期】    990211
【裁判案由】    毒品危害防制條例
【裁判全文】
臺灣高雄地方法院刑事判決                98年度訴字第59號
公  訴  人  臺灣高雄地方法院檢察署檢察官
被      告  己○○
選任辯護人  江雍正律師
            黃偉倫律師
            吳晉賢律師
上列被告因違反毒品危害防制條例案件，經檢察官提起公訴（97
年度偵字26291 號），本院判決如下：
    主  文
己○○犯如附表一所示之罪，各處如附表一主文欄所示之刑（含
從刑），應執行無期徒刑，褫奪公權終身，扣案之如附表二所示
物品，及未扣案之販賣第一級、第二級毒品所得金錢合計新臺幣
陸仟伍佰元，均沒收，金錢部分如全部或一部不能沒收時，以其
財產抵償之。
其餘被訴部分無罪。
    事  實
一、己○○前於民國92年間，因施用第一級及第二級毒品案件，
    經本院以92年度訴字第669 號分別判處有期徒刑8 月、4 月
    ，並定應執行有期徒刑11月確定，於93年11月30日縮刑期滿
    執行完畢。詎仍不知悔改，明知海洛因、甲基安非他命分別
    係毒品危害防制條例第2條 第2 項第1 、2 款所列之第一、
    二級毒品，不得販賣、持有，竟意圖牟利，基於販賣海洛因
    及甲基安非他命之犯意，分別於如附表所示之時間、地點，
    以如附表所示之價格（販賣所得金錢均未扣案）、交易方式
    ，販賣海洛因、甲基安非他命予如附表所示之購毒者。嗣警
    於97年9 月10日上午10時30分許，持本院核發之搜索票，在
    其高雄市○○區○○街16號住處，執行搜索而查獲，並扣得
    其所有分別供其販賣、預備供販賣毒品所用如附表二所示之
    物品，及另扣得其所有如附表三所示之物品。
二、案經高雄市政府警察局移送臺灣高雄地方法院檢察署檢察官
    偵查起訴。
    理  由
一、證據能力部分：
  (一)按被告以外之人於審判外之言詞或書面陳述，除法律有規定
    者外，不得作為證據；被告以外之人於偵查中向檢察官所為
    之陳述，除顯有不可信之情況者外，得為證據，刑事訴訟法
    第159 條第1 項、第159 條之1 第2 項分別定有明文。準此
    ，刑事訴訟法為保障被告之反對詰問權，已採納英美之傳聞
    法則，而被告以外之人於偵查中向檢察官所為之陳述，其本
    質屬傳聞證據，依傳聞法則，原無證據能力，然因立法者以
    刑事訴訟法規定檢察官代表國家偵查犯罪、實施公訴，依法
    有訊問被告、證人、鑑定人之權，且實務運作時，偵查中檢
    察官向被告以外之人所取得之陳述，原則上均能遵守法律規
    定，不致違法取供，其可信性極高，為兼顧理論與實務為由
    ，除非顯不可信，否則得為證據（最高法院95年度台上字第
    3220號判決意旨參照）。另為確保被告對證人之詰問權，證
    人於審判中，應依人證之法定程序，到場具結陳述，並接受
    被告之詰問，其陳述始得作為認定被告犯罪事實之判斷依據
    ，故上開尚未經被告行使詰問權之被告以外之人於偵查中向
    檢察官所為之陳述，應屬未經調查完全之證據，非謂無證據
    能力，否則，如被告以外之人於本案審判中所為之陳述，與
    其先前在偵查中所為之陳述不符時，既謂後者無證據能力，
    依同法第155 條第2 項規定，悉數摒除不用，僅採取其於本
    案審判中之陳述作為判斷之依據，按之現行刑事訴訟法關於
    傳聞證據排除例外之規定，殊難謂為的論。至於法院踐行詰
    問程序後，綜合該被告以外之人全部供述證據，斟酌卷內其
    他調查之證據資料，本於經驗法則及論理法則，作合理之比
    較而為取捨、判斷，此屬實質證據價值之自由判斷問題，要
    無所謂其證據價值自比審判外之陳述為高之可言（最高法院
    95年度台上字第6675號判決意旨參照）。再者，若被告已放
    棄反對詰問權，於審判程序中表明同意該等傳聞證據可作為
    證據或於言詞辯論終結前未聲明異議，基於尊重當事人對傳
    聞證據之處分權，及證據資料愈豐富，愈有助於真實發見之
    理念，且強化言詞辯論主義，使訴訟程序得以順暢進行，上
    開傳聞證據亦均具有證據能力。又被告以外之人於審判外之
    陳述，雖不得以之直接作為認定犯罪事實存否之證據，但非
    不得作為彈劾證據，用來爭執被告、證人或鑑定人陳述之證
    明力（最高法院96年度台上字第1497號判決意旨參照）。查
    本件證人庚○○、丁○○、辛○○、甲○○、丙○○，及證
    人即被告友人謝明鴻於偵查中以證人身份依法具結，向檢察
    官所為之陳述，並於偵查筆錄上簽名，且被告己○○、辯護
    人對渠等證人於偵查中證述之證據能力均已不爭執（見本院
    卷一第125 頁），證人庚○○、丁○○、甲○○、丙○○並
    經本院職權傳喚到庭訊問後，予被告、辯護人詢問之機會（
    見本院卷一第186 頁以下、卷二第53頁以下），足見其等陳
    述已充分保障被告之詰問權，揆諸上揭法條及判決意旨之說
    明，應認其等於偵查中所為之證述均有證據能力。準此，縱
    證人辛○○於本院審理期日前過世，此有其個人基本資料1
    紙附卷可稽（見本院卷二第6 頁），而無法到庭作證，亦不
    影響其於偵查中所述之證據能力，選任辯護人猶以無法對證
    人辛○○反對詰問，因認無證據能力云云，已洵無所據，委
    不可採。再者，本件上開證人於警詢時所為陳述，雖屬被告
    以外之人於審判外之陳述，且無符合傳聞例外得為證據之情
    形，應認不得作為證據，然依照上揭法條意旨說明，應得用
    以彈劾渠等於偵查中、本院審理中得作為證據之證詞證明力
    ，合先說明。
  (二)次按被告以外之人於審判外之陳述雖不符刑事訴訟法第159
    條之1 至之4 等4 條之規定，而經當事人於審判程序同意作
    為證據，法院審酌該言詞陳述或書面陳述作成時之情況，認
    為適當者，亦得為證據；當事人、代理人或辯護人於法院調
    查證據時，知有前項不得為證據之情形，而未於言詞辯論終
    結前聲明異議者，視為有前項之同意，刑事訴訟法第159 條
    之5 定有明文。本院決如後所引用其餘被告以外之人於審判
    外所為之陳述，雖屬傳聞證據，且無刑事訴訟法第159 條之
    1 至之4 等4 條規定情形，然檢察官、被告及辯護人均已知
    悉上開陳述屬傳聞證據，且於本院言詞辯論終結前均未聲明
    異議，本院審酌上開證據於作成時亦無任何不適當之情況，
    認以之作為本案之證據，應屬適當，故該等證據亦具有證據
    能力。
二、訊據被告固坦承有下述事實：(一)如附表一編號1 所示時間、
    地點，以其上開行動電話與丁○○有如附表四編號1 所示通
    話內容後，收受丁○○500 元，及分裝甲基安非他命一小包
    交予丁○○；(二)如附表一編號2 、3 所示時間、地點，與辛○○有如附表四編號2 至6 所示通話內容後，辛○○前來其
    住處；(三)如附表一編號4 所示時間、地點，與甲○○有如附
    表四編號7 所示通話內容後，甲○○前來交予其1,000 元；
    (四)如附表一編號5 所示時間，與綽號「倫仔」之男子有如附
    表四編號8 所示通話內容；及(五)於97年9 月10日上午10時30
    分許，在其高雄市○○區○○街16號住處為警查獲，並扣得
    其所有如附表二、三所示物品等事實。惟矢口否認有何販賣
    第一級、第二級毒品犯行，辯稱：(一)丁○○因為只有500 元
    ，所以才找伊合資，由伊購買甲基安非他命後加以分裝，且
    譯文中「小罐的」是指共同女性友人「楊雅萍」，所以丁○○打來是要找「楊雅萍」；(二)伊與辛○○都是合資，由辛○○買來一起施用，不是販賣；(三)甲○○是代辛○○還錢，不
    是要買甲基安非他命，伊也沒有拿毒品給甲○○，當時陪同
    伊赴約之友人戊○○有在場目睹；(四)伊根本不認識也沒見過
    丙○○，伊所認識綽號「倫仔」之男子另有其人云云。選任
    辯護人則以：(一)被告上開手機之通聯紀錄只有被告與證人間
    彼此聯絡之內容，並無言及買賣毒品一事，無以證明被告有
    販毒行為；(二)且證人均於警詢、偵查所述反覆不一，可見渠
    等證述草率，非出於實情；(三)丁○○、辛○○是與被告合資
    ，並非向被告購買毒品；(四)甲○○是還被告1,000 元，而非
    向被告購買毒品，此從通聯紀錄所載「拿1 張還妳」可知；
    (五)丙○○於本院中所述，與其警詢、偵查所述反覆不一，對
    金錢、毒品有無交付一事反覆，而被告始終表示不認識丙○○等語，為被告辯護。
三、本院得心證之理由如下：
  (一)被告如附表一編號1 所示販賣予證人丁○○部分：
  1.證人丁○○迭於偵查及本院審理中結證：伊是透過兄長洪金
    城介紹才認識綽號「佳佳」之被告，有如附表四編號1 所示
    ，使用0000000000號行動電話聯絡被告，譯文中所示「小罐
    的」、「小瓶的」之類，都是指500 元之甲基安非他命，「
    大罐的」、「一張」都是指1,000 元之甲基安非他命，伊如
    譯文所示於97年8 月29日晚上6 時31分與被告通話，表示要
    購買500 元之甲基安非他命後，即前往高雄市小港區○○○
    路附近某處，將500 元交給被告，被告有將甲基安非他命1
    小包交予之，至於通聯譯文中所示97年8 月31日那次，因為
    被告表示沒有500 元的甲基安非他命了，所以後來沒有買到
    等語綦詳（見偵卷一第68頁、本院卷二第63至67頁），足見
    證人就其向被告購買毒品之金額、時間、地點及被告交付毒
    品種類、數量等親身經歷具體事項證述明確，復有如附表四
    編號1 所示通聯譯文附卷可稽（見警卷三第19頁），且為被
    告所不爭執。再者，細觀被告上開行動電話之其餘通聯譯文
    ，顯示另有使用0000000000號行動電話之人，於97年8 月31
    日晚上6 時38分42秒，向被告提到「1 罐小罐的」等語，被
    告旋即回以「哦！你隨來... 」等語（見警卷一第37頁），
    益徵所謂「小罐的」係被告與通聯對象彼此聯絡時所使用交
    易毒品之暗語，核以證人丁○○所證內容，足認譯文內容意
    指500 元之甲基安非他命無疑，則被告猶以「小罐的」係指
    另一友人楊雅萍，及辯護人猶以通聯譯文內未明確講到毒品
    字眼，可認被告並未交付毒品予證人丁○○云云，為被告辯
    護，均委無可採。辯護人雖另以證人丁○○於警詢時所述不
    一，質疑其證詞之真實性云云。惟按證據由法院自由判斷，
    故證人之證言縱令先後未盡相符，但法院本於審理所得之心
    證，就其證言一部分認為確實可信予以採取，原非法所不許
    ，最高法院46年台上字第1155號判例意旨可資參照。證人之
    證詞，屬供述證據之一種，而供述證據有其特殊性，與物證
    或文書證據具有客觀性及不變性並不相同，蓋人類對於事物
    之注意及觀察，有其能力上之限制，未必如攝影機或照相機
    般，對所發生或經歷的事實能機械式無誤地捕捉，亦未必能
    洞悉事實發生過程之每一細節及全貌；且常人對於過往事物
    之記憶，隨時日之間隔而漸趨模糊或失真，自難期其如錄影
    重播般地將過往事物之原貌完全呈現。本院細核證人丁○○
    於警詢時所述內容，亦具體指稱有於97年8 月底，在高雄市
    小港區○○○路，以500 元向被告購得1 小包甲基安非他命
    乙節（見警卷三第18頁），核與其於偵查、本院審理中所證
    情節大致相符，僅對於購買之時間，於警詢時稱該日下午2
    時許，於偵查、本院審理中稱係晚上6 時許，而本院互核其
    證詞、通聯譯文及被告自承情節，認定渠等見面交付毒品時
    間係97年8 月31日晚上6 時38分許通話之後，已如前述，自
    不能以證人丁○○於警詢時對於時間誤記所為陳述，遽謂其
    所證各節均不足採，是以辯護人執此為被告辯護，洵無所據
    。綜上，被告確有於97年8 月29日晚上6 時31分許與證人丁○○通話後，收受現金50 0元，並交付甲基安非他命1 小包
    一事，堪以認定。
  2.證人丁○○固於本院審理中另稱：伊要補充說明，伊與被告
    是合資購毒，由被告出面去向賣家購買，伊於97年8 月29日
    當晚騎機車前去找被告，被告也是騎乘機車前來，伊就把錢
    交給被告，在原地等到晚上10時許，被告騎乘機車返回，當
    著伊的面，將1 包甲基安非他命隨意倒一些在紙上，另包成
    1 小包交給伊，沒有秤量重量，伊對於被告的毒品來源、跟
    誰買、買多少量、花多少錢都不清楚云云（見本院卷二第64
    至66頁）。惟查，證人丁○○於97年8 月29日晚上6 時31分
    許，如附表四編號1 所示通聯譯文係顯示：「B （丁○○）
    ：喂！拿一罐「小罐的」。A （被告）：喔！B ：我過去再
    打給你啦！到樓下啊！A ：好」，此有卷附通聯譯文可稽（
    見警卷三第19頁），足見被告與證人丁○○相約地點係被告
    當時住居之高雄市○○區○○街16號住處樓下，而衡諸常情
    ，被告僅須待證人丁○○再次撥打行動電話表示已抵達該處
    後，再行出門與被告見面，毋庸騎乘機車前去赴約，是證人
    丁○○此部分所述已有疑問！本院復職權調取被告上開0000
    000000號行動電話於97年8 月26日至97年9 月7 日間之通聯
    紀錄暨收發通訊基地台位置（見本院卷一第34頁），顯示97
    年8 月29日下午4 時6 分許起至97年8 月30日凌晨3 時27分
    許止，該電話之基地台位置均在高雄市小港區○○○路一帶
    ，而大業北路與被告上開住處為互相比鄰之道路，此觀卷附
    該處街道位置圖1 紙自明（見偵卷一第141 頁），且證人於
    該晚6 時31分許撥打被告上開行動電話後，復於當晚6時44
    分許、6 時48分許，再次撥打被告上開行動電話（見外放之
    通聯紀錄1 本），核與渠等該晚6 時31分許之通聯譯文所示
    相約見面方式之情節相符，足見被告於97年8 月29日該晚並
    未遠離住處，而係證人丁○○於該晚6 時48分許前往被告住
    處赴約，再撥打被告上開行動電話通知已經抵達，由被告出
    門交付甲基安非他命。證人丁○○於本院審理中所述被告係
    騎乘機車前來赴約，俟4 小時後，被告又騎乘機車返回，將
    向不知名人氏所購毒品加以分裝成1 小包交予其云云，則係
    出於被告同為在庭之心理壓制因素，始翻異前詞，虛構與其
    合資購買，所為迴護被告之語，委無可採。
  3.再按毒品危害防制條例第4 條所謂「販賣」行為，雖不以事
    後是否果有得利為要件，但仍須以營利之意思，而有販入或
    賣出之行為，方足構成，倘始終無營利之意思，縱以購入原
    價或低於原價有償讓與他人，僅屬轉讓範疇，自難謂為販賣
    行為，最高法院著有67年台上字第2500號判例意旨可資參照
    。同條例第8 條所謂「轉讓」行為，則指行為人無營利之意
    圖，將物品交付他人並移轉所有權之行為，至於該轉讓行為
    本身係有償或無償，並無影響，亦非轉讓與販賣區別之所在
    ，是苟行為人始終無營利之意思，縱於購入毒品後以原價或
    低於原價有償讓與他人，仍難謂為販賣行為，僅得以轉讓毒
    品罪論處；又「無償受他人委託代為購買」第二級毒品甲基
    安非他命後交付委託人，以便利、助益委託人施用者，為幫
    助施用，苟以便利、助益委託人販賣者，並非購入後始另行
    起意，此與轉讓毒品，係指原未受他人委託而基於為自己之
    意思購買後，始起意將其所有之甲基安非他命，以移轉所有
    權之意思交付他人之情形，顯然有別（最高法院93年度台上
    字第1651號、98年度台上字第3670號判決意旨可資參照）。
    至於「合資」購買毒品，則係行為人與他人共同出資，而由
    行為人出面購買毒品，再按出資比例轉交他人，行為人並無
    利可圖。準此，論處被告所為究否構成「販賣」、「轉讓」
    、「無償受他人委託代為購買」或「合資」之標準在於客觀
    上是否有將毒品交付並移轉所有權之行為、是否有自行出資
    ，及主觀上是否出於營利、轉讓或代為購買之意思，而此等
    事實之認定，應自各方面詳予調查，對於證人所為證詞、被
    告所為供述，雖或有出入，而不能單獨證明全部事實，然如
    其等證言具有互補性，本院應依據論理、經驗法則，本於自
    由心證綜合判斷，方符真實發現主義之精神。而所謂「販賣
    」毒品之行為，本無一定價格，各次買賣之價格當亦各有差
    異，或隨供需雙方之資力、關係之深淺、需求之數量、貨源
    之充裕與否、販賣者對於資金之需求如何即殷切與否，以及
    政府查緝之態度，進而為各種不同之風險評估，而為機動性
    之調整，是其價格標準，自非一成不變，且販賣者從各種「
    價差」或「量差」或係「純度」謀取利潤方式，或有差異，
    然其所圖利益之非法販賣行為目的，則屬相同，並無二致，
    因此，除經行為人坦承販賣利得，或其價量至臻明確，確實
    難以究其原委。甚至，如被告否認到底，既無法追得上手，
    更難查悉有無從中獲利，除非別有具體事證，足認係按同一
    價量委買或轉售，確未牟利外，尚難據此即認販賣之證據有
    所未足，否則將造成知過坦承者難辭重典，飾詞否認者反得
    僥倖，而失情理之平。查本件被告與證人丁○○頂多係朋友
    關係，為渠等陳稱明確，被告甚至不太記得證人丁○○之姓
    名，此有本院準備、審判筆錄可稽（見本院卷一第82頁、卷
    二第63頁），而被告係以上開行動電話作為聯絡交易毒品工
    具，通話內容復以「小罐的」、「拿一張還妳」等暗語溝通
    ，購毒者僅需簡短地表示欲購買重量，雙方即可達成買賣標
    的、價金之合意，再依約前往地點銀貨兩訖，彼此旋即離去
    ，以此方式售出毒品並收取對價，核與一般可見之毒品販賣
    模式如出一轍。被告雖以合資購買毒品云云置辯，然遍觀上
    開通聯譯文，未見有任何「合資」之陳述內容，證人丁○○
    對於被告之毒品來源、購買數量、金額亦俱不清楚，被告交
    付毒品予證人丁○○時復未當面秤重分裝，業據其證述如前
    ，核與合資購買毒品之雙方，對於購買對象、販售價格等情
    互有認識，而合意推由一方代為購買，合資者對於應分配之
    甲基安非他命定係分毫必較，待順利購得後再行依出資購買
    比例彼此結算之常情有違，反而與毒品買賣上下游間資訊不
    對稱之常情相符。又與他人合資購買毒品，無異暴露己身施
    用毒品犯行，增加遭緝獲之風險，復又無利可圖，本件被告
    既自承其於97年間在小吃店上班坐檯，可月入4 至5 萬元，
    其毒品來源都是一次以2, 000元向綽號「魏仔」之女子及其
    男友「偉仔」所購得，由「魏仔」親自前來交付毒品等語（
    見本院卷二第86至87頁），是依其所述，衡情尚毋庸與他人
    合資即可憑己資力購買毒品，更毋須持委託購毒者交付之現
    金而騎乘機車前往他處購買毒品，足見被告及證人丁○○於
    本院中所述彼此係合資，由被告出面購買毒品云云，均無所
    稽。再者，一般民眾均知政府向對毒品查禁森嚴，法律並課
    以重罰刑典，倘非有利可圖，絕無平白甘冒被嚴查重罰高度
    風險之理，是舉凡有償交易，除足反證其確係另基於某種非
    營利本意之關係外，通常尚難因無法查悉其販入價格，作為
    是否高價賣出之比較，諉無營利之意思，被告與證人丁○○
    間非親非故，亦無事證可見證人對被告有何特殊恩惠，倘非
    營利，衡情被告自無甘冒重典無償將甲基安非他命讓予他人
    或為他人代為購買之動機，足見其所辯顯與事證不符，委無
    可採，其主觀上當有營利之意圖，至為灼然。綜上，被告有
    如附表一編號1 所示時間、地點，販賣第二級毒品甲基安非
    他命予證人丁○○一事，堪以認定。
  (二)被告如附表一編號2 、3 所示販賣予證人辛○○部分：
  1.證人辛○○於偵查中結證：伊與被告是朋友，都叫被告「佳
    佳」，曾向被告購買第一級毒品海洛因，方式都是以000000
    0000號行動電話撥打被告所有0000000000號行動電話，先問
    被告在哪裡、方不方便，再前往被告高雄市○○區○○街16
    號住處，將500 元現金交予被告，由被告交予其1 包海洛因
    ；如附表四編號2 所示通聯譯文就是伊第一次向被告購買海
    洛因那次，因為當天被告要還伊5,000 元，伊就先到被告住
    處門口，打給被告，被告問伊「有買筆嗎」是問伊有沒有買
    施用海洛因所用之注射針筒，所以伊又先去買針筒，才進入
    被告住處，等被告還伊錢後，伊另外以500 元向被告購買海
    洛因；伊另一次向被告購買海洛因是在97年9 月5 日，當天
    下午要向被告購買海洛因，但剛好身上沒錢，所以如附表四
    編號3 所示，於當日下午1 時11分許，先打給被告，問被告
    「救一餐有方便嗎」，就是指要買500 元海洛因，但是錢先
    欠著，被告同意後，伊又於當日下午5 時33分許，問被告「
    要買筆嗎」，指的是問被告有沒有要買施用海洛因之注射針
    筒，當被告表示已經有針筒後，伊就於當日下午6 時許前往
    被告住處，向被告拿500 元之海洛因，當場施用，至於賒欠
    之500 元，則於97年9 月7 日，在同一處所還給被告等語明
    確（見偵卷第17至21頁），其就被告販賣海洛因之金額、時
    間、地點、等親身經歷具體事項證述綦詳，而證人辛○○與
    被告素無仇恨，彼此係好友關係，亦為被告供承明確（見偵
    卷一第134 頁），則證人辛○○當無自冒偽證罪之險而設詞
    誣陷被告之理，其既能將向被告購買毒品各節證述歷歷，且
    依卷附如附表四編號2 至4 所示該等通聯譯文內容，顯示證
    人辛○○確實一再表示要求被告「救一餐」、「用救的啦！
    」等語（見警卷一第23、25頁、警卷二第42頁、偵卷一第30
    至32頁），核與其所述當時因自己身上剛好沒錢，遂要求被
    告容許賒欠等語互相勾稽無訛，復與被告有販賣海洛因，而
    證人辛○○毒癮發作，因現金不足，僅得以「救一餐」等詞
    ，商請被告暫時賒欠之常情相符，足見證人辛○○所述應非
    虛妄，堪以採信。
  2.被告及辯護人雖以前詞置辯，認被告僅係與證人辛○○合資
    云云。惟查，被告與證人辛○○僅係朋友關係，彼此對於被
    告相欠之5,000 元及證人辛○○賒欠購買海洛因之500 元均
    如數家珍，業據證人辛○○結證屬實（見偵卷第18頁），且
    依上開譯文及證人辛○○所述情節觀之，證人辛○○始終未
    曾提到要與被告合資云云，遑論有何與被告洽談合購毒品來
    源、數量、金額之情，足見被告與證人毒品往來之關係與一
    般合資購買之情不同，況依被告如前所承之經濟狀況、購買
    習慣觀之，被告毋庸與他人合資即可憑己資力購買毒品。倘
    如被告所述係與證人辛○○合資，由證人辛○○買來一起施
    用，證人辛○○當不至於要求被告以「救一餐」方式提供其
    海洛因！是被告所辯無非係出於卸責之詞，委無可採，其有
    如附表一編號2 、3 所示時間、地點，分別販賣第一級毒品
    海洛因予證人辛○○一事，洵堪認定。
  (三)被告如附表一編號4 所示販賣予證人甲○○部分：
  1.證人甲○○迭於偵查中、本院審理中結證：伊透過辛○○介
    紹向被告購買甲基安非他命，而辛○○有施用海洛因，伊也
    曾在97年8 月中旬，目睹辛○○向被告購買海洛因，伊有如
    附表四編號7 通聯譯文所示，使用0000000000行動電話與被
    告聯絡，譯文中「昌仔」是指辛○○、「拿一張還妳」是指
    買1,000 元甲基安非他命，之所以會這麼講，是被告事先要
    伊以此作為暗語，伊確有如譯文所示於97年9 月7 日上午5
    時45分許，和被告相約在高雄市前鎮區興仁國中後面，伊赴
    約後，見到被告獨自前來，就將1,000 元交給被告，在原地
    等候1 、2 個小時，被告返回該處，將1 包甲基安非他命交
    給伊等語明確（見偵卷一第56至58頁、本院卷一第189 至19
    3 頁）。細觀證人甲○○已就如何知悉被告有販賣毒品，而
    於何時、何地、以何方式聯絡、交易金額、交付毒品方式等
    過程及細節證述綦詳，復有如附表四編號6 、7 所示通聯譯
    文附卷可稽，且為被告所不爭執（見警卷一第24頁、警卷三
    第12頁、本院卷一第196 頁），足見被告有於97年9 月7 日
    上午5 時許與證人甲○○通話後，前往高雄市前鎮區興仁國
    中附近，收受現金1,000 元一事，堪以認定。
  2.被告及辯護人雖以前詞置辯，辯稱證人甲○○是代辛○○還
    錢云云，並聲請傳喚證人戊○○到庭作證。惟查，證人辛○○如附表四編號6 所示，於97年9 月7 日上午5 時46分許，
    與被告通話內容顯示：「B （辛○○）：喂！我那個「孩子
    」還要跟妳拿啦！A （被告）：嗯！B：... 有過去拿嗎？A
    ：有啦！..叫他過來「興仁國中」那裡。B ：喔！好啦！」
    ，此有卷附如附表四編號6 所示通聯譯文可稽（見警卷一第
    24 頁 、偵卷一第32頁），可見證人辛○○不僅未曾提及要
    歸還款項等內容，反而係向被告以「孩子要拿」等詞為暗語
    ，細繹文意應係意指另有人要向被告拿取物品，核與上開證
    人甲○○證述係透過證人辛○○才認識，並以「拿一張還妳
    」作為暗語，而於97年9 月7 日上午5 時許在高雄市前鎮區
    興仁國中後面向被告購買毒品等語均相符無訛。又「拿一張
    還妳」即為向被告購買價值1,000 元之甲基安非他命一事，
    不僅為證人甲○○上開證述明確，亦與證人丁○○如上開(一)
    所證向被告購買毒品之暗語相符，是證人甲○○所述並非虛
    妄，其如附表一編號7 所示與被告通話內容係對於買賣毒品
    之時間、地點、金額達成合致，且被告確有前往興仁國中後
    面，向證人甲○○收取1,000 元後，販賣1 包甲基安非他命
    予證人甲○○之事實。
  3.至證人唐芳玲固於本院審理中證稱：伊與被告一起讀過前鎮
    ○○○○道被告住高雄市前鎮區草衙一帶，伊於96、97年間
    都還有跟被告聯絡，當時伊在檳榔攤工作，上班時間通常是
    下午4 時至晚上12時，下班會睡到隔天中午，偶而空閒時會
    找被告一起逛街、吃東西、聊天，伊記得某天早上因為被告
    向伊表示有人要拿錢還她，所以有跟被告共乘一台機車去興
    仁國中找被告的男性友人，伊與該名成年男子有照面到，但
    彼此沒有交談，伊只是在一旁（大約法庭應訊台到書記官席
    間距離）等待被告，聽不到被告與該名男子講話內容，也沒
    有看到該男子有拿錢給被告，被告跟該名男子大約講了5 至
    10分鐘等語（見本院卷二第73至78頁）。然依其所述情節，
    至多僅能證明有陪同被告前往興仁國中面見一名成年男子，
    至於會見之日期、時間，及被告有無收取該名男子金錢等節
    均不在證人唐芳玲親聞親見範疇，是無以憑取彈劾證人甲○○證述，自無從作為證明被告有向證人甲○○收取1,000 元
    還款金額。綜上，被告所辯委無可採，其有如附表一編號4
    所示時間、地點，販賣第二級毒品甲基安非他命予證人甲○○一事，同堪認定。
  (四)被告如附表一編號5 所示販賣予證人丙○○部分：
  1.證人丙○○迭於偵查中、本院審理中證稱：伊與被告係因朋
    友介紹一起吃東西認識的，朋友會叫伊「阿淵」、「阿倫」
    、「倫仔」（台語發音近似），伊都叫被告「姐仔」（台語
    ），彼此見過2 、3 次，伊有如附表四編號8 所示，於97年
    9 月7 日上午8 時45分許，使用0000000000號行動電話與被
    告聯絡，譯文中「半、半」係指半錢之一半重量之甲基安非
    他命，「4 」係指被告表示要價4, 000元，該通電話是為向
    被告購買4 分之1 錢之甲基安非他命，後來伊有依約前往高
    雄市小港區、前鎮區草衙交界某處公寓樓下，抵達時，看見
    被告在該處等伊，告訴伊如果買的到就合資，沒有的話就算
    了，伊就把4,000 元交給被告，然後在附近超商買飲料等被
    告，後來被告返回該處，不知道從哪裡拿來1 包價值4,000
    元之甲基安非他命交給伊等語明確（見偵卷一第62頁、本院
    卷二第68至72頁），復於本院審理中，當庭指認被告無誤（
    見本院卷二第72頁）。本院審酌一般人對於一般通常事物及
    細節之記憶，容易隨時間流逝而淡忘，以致有產生記憶不清
    或混淆之情形，惟對於特殊事物或重要事項，例如是否曾向
    某人購買毒品，則會有特別深刻之記憶，乃當然之理，又本
    件被告與證人丙○○素無仇恨，證人丙○○當無自冒偽證罪
    之險而設詞誣陷被告之理，其既能將向被告購買毒品之時間
    、地點、種類、數量、價格等情前後證述一致，足見所述應
    非虛妄，且其既能撥打被告行動電話聯絡購買毒品事宜，而
    有如附表四編號8 所示對話內容，此有通聯譯文暨基地台位
    置1 份附卷可稽（見警卷三第6 頁、見本院卷一第45-3頁）
    ，旋即親自前往該處與被告銀貨兩訖，彼此有所互動，又於
    本院審理中當庭指認被告明確，足見亦無誤認之虞，選任辯
    護人以證人丙○○警、偵、審證述前後不一等語，為被告辯
    護，實無可憑取。再者，依0000000000號行動電話申請資料
    所示，申請人確為證人丙○○無誤，此有申請人資料及遠傳
    電信股份有限公司查詢資料1 紙附卷可稽（見警卷二第26頁
    、本院卷一第45-2頁），則證人丙○○所述各節，尚非無憑
    。況衡諸常情，購買毒品往往罹犯施用毒品，或轉讓毒品，
    甚至販賣毒品之刑事重典，且使用行動電話會留下通聯紀錄
    ，焉有將自己行動電話任意出借，以致於留下購買毒品之通
    聯紀錄，導致於自己身陷被追訴上開刑事責任之風險？被告
    及辯護人空以被告不認識證人丙○○及「倫仔」另有其人云
    云置辯，亦委無可採。綜上，被告確有如附表一編號5 所示
    時間、地點，收受證人丙○○後，交付第二級毒品甲基安非
    他命予之一事，堪以認定。
  2.再「販賣」、「轉讓」、「無償受他人委託代為購買」等情
    形之差異，業如前述。本件被告與證人丙○○僅有數面之緣
    ，彼此以上開行動電話作為聯絡工具，通話內容復以「半、
    半」、「4 」等暗語溝通，購毒者僅需簡短地表示欲購買重
    量，雙方即可達成買賣標的、價金之合意，再依約前往地點
    銀貨兩訖，彼此旋即離去，以此方式售出毒品並收取對價，
    核與一般可見之毒品販賣模式如出一轍，證人丙○○對於被
    告之毒品來源亦不清楚，業據其證述如前，核與合資購買毒
    品之雙方，對於購買對象、販售價格等情互有認識，而合意
    推由一方代為購買，再行依購買比例彼此結算之常情有違，
    反而與毒品買賣上下游間資訊不對稱之常情相符，此外亦無
    事證可見證人丙○○對被告有何特殊恩惠，況被告對證人丙○○本人表示不認識、無印象等語，顯示渠等應無特殊交情
    ，而倘非營利，衡情被告自無甘冒重典無償將甲基安非他命
    讓予他人或為他人代為購買之動機，足見被告主觀上當有營
    利之意圖，至為灼然。是以，被告有如附表一編號5 所示時
    間、地點，販賣第二級毒品甲基安非他命予證人丙○○一事
    ，堪以認定。
  (五)綜上所述，被告確有如附表一所示時間、地點、方式、價格
    ，販賣第一級毒品海洛因予證人辛○○2 次及販賣第二級毒
    品甲基安非他命予證人丁○○、甲○○、丙○○各1 次之行
    為，且主觀上確均有營利之意圖無疑，本件事證明確，被告
    犯行均堪認定，應依法論罪科刑。
四、關於新舊法比較部分，毒品危害防制條例未設有明文規定，
    應循刑法第11條前段，依刑法第2 條第1 項規定：「行為後
    法律有變更者，適用行為時之法律。但行為後之法律有利於
    行為人者，適用最有利於行為人之法律」，採從輕主義，適
    用最有利於行為人之法律。按毒品危害防制條例第4 條第1
    項、第2 項，於98年5 月20日修正公布，未特別規定生效日
    ，是依中央法規標準法第20條第1 項第1 款之規定，自公布
    日起，起算3 日，即算至98年5 月22日起生效。茲將比較過
    程及結果分述如下：
  (一)依修正後該條例第4 條第1 項規定：「製造、運輸、販賣第
    一級毒品者，處死刑或無期徒刑；處無期徒刑者，得併科新
    臺幣2,000 萬元以下罰金。」較修正前規定，係將罰金上限
    自1,000 萬元提高為2, 000萬元，而較不利於被告。
  (二)依修正後該條例第4 條第2 項規定：「製造、運輸、販賣第
    二級毒品者，處無期徒刑或7 年以上有期徒刑，得併科新臺
    幣1,000 萬元以下罰金。」較修正前規定，係將罰金上限自
    700 萬元提高為1, 000萬元，而較不利於被告。
  (三)準此，本件被告如附表一編號2 、3 所示販賣第一級毒品犯
    行共2 次，及如附表一編號1 、4 、5 所示販賣第二級毒品
    犯行共3 次，自均應分別適用修正前該條例第4 條第1 項、
    第2 項之規定。
五、按海洛因、甲基安非他命分別係毒品危害防制條例第2 條第
    2 項第1 款、第2 款所稱之第一級毒品。是核被告如附表一
    編號2 、3 所為，均係犯修正前毒品危害防制條例第4 條第
    1 項之販賣第一級毒品罪，編號1 、4 、5 所為，則均係犯
    修正前同條例第4 條第2 項之販賣第二級毒品罪。其持有毒
    品之低度行為，為販賣之高度行為所吸收，不另論罪。被告
    總計販賣第一級毒品2 次，及第二級毒品3 次，各該犯行時
    間並非緊接，地點亦不盡相同，每次行為在時間差距上均可
    分開，難認其等主觀上均出於一次之決意，又在刑法評價上
    ，均具有獨立性，每次行為皆可獨立成罪，依社會通念，應
    認以數罪評價，始符刑罰公平原則，故各予分論併罰。被告
    有如事實所載受有期徒刑執行完畢之事實，有臺灣高等法院
    被告前案紀錄表可參，其受徒刑之執行完畢，5 年內故意再
    犯本件有期徒刑以上之罪，均為累犯，應各依刑法第47條第
    1 項加重其刑（死刑及無期徒刑部分不得加重其刑）。又按
    刑法第59條之酌減其刑，必須犯罪另有特殊之原因與環境等
    情狀，在客觀上足以引起一般之同情，認為確可憫恕，且即
    予宣告法定最低度之刑，猶嫌過重者，始有其適用，最高法
    院98年度台上字第4603號判決意旨可資參照，查本件被告並
    未有何可憫恕之情，其年輕力盛，捨正途不為，反而販賣毒
    品殘害國人身心，尚難引起一般同情，亦難認有何即令宣告
    法定罪低刑度猶嫌過重之情形，爰不依刑法第59條之規定酌
    減其刑，附此敘明。爰審酌被告明知海洛因、甲基安非他命
    係毒品危害防制條例列管之第一級、第二級毒品，危害社會
    秩序及國人身體健康至鉅，竟仍予以販賣，欠缺守法觀念，
    危害社會治安重大，及其犯後對販賣毒品之犯行飾詞狡辯，
    毫無悔意，及其犯罪動機、手段、所獲利益、所生損害、家
    境勉持、無業（見警卷一第1 頁、偵卷一第5 頁）等一切情
    狀，各量處如主文所示之刑，就附表一編號2 、3 主文欄所
    示處以無期徒刑部分，併依刑法第37條第1 項之規定，宣告
    褫奪公權終身，並依刑法第51條第3 款、第4 款、第8 款之
    規定，定其應執行刑，僅執行其一無期徒刑，及僅執行其中
    併同無期徒刑宣告之褫奪公權終身，以資懲儆。
六、扣案如附表二所示之物品均係被告所有，業據其供承明確（
    見本院卷二第83頁）；且編號4 所示之物係供其用以聯絡買
    家，供本件犯罪所用，應依毒品危害防制條例第19條第1 項
    前段之規定，宣告沒收之；附表二編號1 、2 、3 所示之物
    品分別其用以秤量、分裝毒品所用，足認皆為預備供作本件
    犯罪所用之物，爰均依刑法第38條第1 項第2 款之規定宣告
    沒收之。未扣案之如附表一所示被告販賣毒品所得合計6,50
    0 元，均應依同條例第19條第1 項之規定，宣告沒收，如全
    部或一部不能沒收，應以其財產抵償之，爰如主文所示。至
    扣案如附表三所示之物品，並無證據顯示與被告犯本件販賣
    毒品相關，爰不併為沒收之諭知，附此敘明。
七、無罪部分：
  (一)公訴意旨另以：被告明知甲基安非他命係毒品危害防制條例
    第2 條第2 項第2 款所列之第二級毒品，不得販賣、持有，
    竟意圖牟利，基於販賣甲基安非他命之犯意，適有證人庚○○於97年8 月26日晚上10時11分許，以0000000000號行動電
    話撥打被告上開行動電話，表明欲購買甲基安非他命，而前
    往被告高雄市○○區○○街16號住處，由被告交付甲基安非
    他命予證人庚○○，並收取1,000 元之價金，因認被告涉犯
    同條例第4 條第2 項之販賣第二級毒品罪嫌等語。
  (二)按犯罪事實應依證據認定之，無證據不得認定其犯罪事實；
    又不能證明被告犯罪者，應諭知無罪之判決，刑事訴訟法第
    154 條第2 項、第301 條第1 項分別定有明文。再按，事實
    之認定，應憑證據，如未能發現相當證據，或證據不足以證
    明，自不能以推測或擬制之方法，為裁判基礎；且認定不利
    於被告之事實須依積極證據，苟積極證據不足為不利於被告
    事實之認定時，即應為有利於被告之認定；另認定犯罪事實
    所憑之證據，雖不以直接證據為限，間接證據亦包括在內，
    然無論直接證據或間接證據，其為訴訟上之證明，須於通常
    一般之人均不致有所懷疑，而得確信其為真實之程度者，始
    得據之為有罪之認定，倘其證明尚未達到此一程度，而有合
    理之懷疑存在，無從使事實審法院得有罪之確信時，即應由
    法院為諭知被告無罪之判決，迭經最高法院30年上字第816
    號、40年台上字第86號、76年台上字第4986號判例意旨一再
    闡釋。
  (三)本件公訴意旨認被告另涉有毒品危害防制條例第4 條第2 項
    之販賣第二級毒品罪嫌，無非係以證人庚○○於偵查中及本
    院審理中所為之證述及通聯譯文為主要論據。訊據被告固坦
    承證人庚○○有於97年8 月26日晚上10時11分許，以000000
    0000號行動電話撥打其所有0000000000號行動電話後，旋即
    前來其高雄市○○區○○街16號住處之事實，然堅詞否認另
    有何販賣第二級毒品之犯行，辯稱：伊沒有賣毒品給庚○○
    ，只有一起施用等語。辯護人則以：庚○○已於本院證述並
    沒有如起訴書所指於97年8 月26日向被告購買毒品一事等語
    ，為被告辯護。
  (四)本院得心證之理由如下：
  1.證人庚○○於偵查中以證人身分受檢察官訊問時，對於其係
    透過從事廢五金回收、綽號「明鴻」之男性友人介紹認識而
    綽號「佳佳」之被告，後於97年8 月左右，曾有2 次前往被
    告高雄市○○區○○街16號住處附近找被告買甲基安非他命
    ，第一次係先到高雄市前鎮區找「明鴻」，由「明鴻」騎乘
    機車附載伊前往該處，伊將現金500 元交予「明鴻」，由「
    明鴻」與被告一手交錢、一手交貨，第二次是伊自己去的，
    因為錢帶不夠，所以沒有買到等節，始終證述一致無訛（見
    偵卷一第66至69頁）。核與其於本院審理中所證：伊曾於97
    年7 月初，透過綽號「明鴻」之蘇姓男子介紹而向綽號「佳
    佳」之被告購買甲基安非他命，當天由「明鴻」騎乘機車附
    載伊前往高雄市小港區○○○路附近某巷子內找被告，伊將
    現金500 元拿由「明鴻」轉交給被告，被告再把1 包甲基安
    非他命拿「明鴻」轉交給伊，後來伊跟「明鴻」一起施用該
    包甲基安非他命，至於97年8 月26日那次，因為錢帶不夠50
    0 元，所以沒有買成功等語相符（見本院卷二第55至62頁）
    ，均就其第一次係於97年7 月初，透過「明鴻」以500 元順
    利購得甲基安非他命，第二次係於97年8 月26日，則因錢帶
    不夠500 元，故被告不肯販售等節指證歷歷。且經檢察官於
    偵查中及本院於審理程序中，一再向證人庚○○確認97年8
    月26日該次被告有無販售甲基安非他命予之，證人庚○○始
    終明確表示被告當日並未販售毒品予之（見偵卷第67頁、本
    院卷二第58頁），是被告是否有如公訴意旨所指於該日販售
    毒品予證人庚○○一事，已非無疑！本院復細繹公訴意旨所
    舉97年8 月26日晚上10時11分51秒許，證人庚○○使用之00
    00000000號行動電話撥打被告所有0000000000號行動電話之
    通聯譯文，依該譯文顯示內容：「B （庚○○）：你那邊有
    沒有另外一種？A （被告）：你過來就都有了。」（見警卷
    冤第26頁），可見被告與證人庚○○間尚未就毒品金額、買
    賣數量有所表示，遑論達成意思合致，則證人庚○○所述該
    次因錢帶不夠沒有買乙節，應屬可採！另本件並無證人庚○○行動電話基地台位置可資佐證其確有前往被告住處之跡證
    ，尚難單憑上開譯文遽以推論被告有於上開時間販賣毒品之
    行為。
  2.參以，證人庚○○對於該名從事廢五金回收、綽號「明鴻」
    之蘇姓男子之真實姓名、年籍俱不知悉，且檢察官曾於偵查
    中訊問被告是否認識綽號「明鴻」之人，而循線傳喚被告之
    友人謝明鴻作證，經謝明鴻明確證述：伊不認識庚○○，也
    沒有作廢五金相關工作，更不曾介紹他人向被告購買毒品，
    但伊曾將0000000000號行動電話借予綽號「阿呆」、使用YE
    P-539 號機車之吳建華等語（見偵卷第103 至106 頁）。檢
    察官於偵查中復循線調取吳建華、謝明鴻之正面照片各1 份
    （見偵卷第116 、122 頁），經本院於審理中請證人庚○○
    當庭指認謝明鴻及吳建華之正面照片，證人庚○○均明確表
    示都不是其所述綽號「明鴻」之人（見本院卷二第59頁）。
    是本件無從知悉證人庚○○所指綽號「明鴻」之人其真實姓
    名、年籍，自無以確認證人庚○○所述透過「明鴻」向被告
    購買毒品一事之真實性。
  3.又按法院於不妨害事實同一之範圍內，得自由認定事實，適
    用法律，且依檢察一體原則，實行公訴之檢察官固有權「更
    正」起訴書所載之犯罪事實，然亦應以檢察官擇為訴訟客體
    之基本社會事實關係相同者為限。查本件起訴書犯罪事實欄
    記載被告涉嫌販賣毒品予證人庚○○之時間係97年8 月26日
    ，並記載交易方式係證人庚○○以其0000000000號行動電話
    撥打被告所有0000000000號行動電話，及交易金額係1,000
    元等情，此觀起訴書附表編號1 內容自明。然證人庚○○於
    偵查中及本院審理中，證稱其於97年7 月初及97年8 月26日
    都曾找過被告，但被告只有97年7 月初那次有賣毒品給伊，
    伊那次向被告購買之方式係透過綽號「明鴻」之人、金額為
    500 元各節，已如上述，與檢察官起訴書所指被告97年8 月
    26日犯行之時間、金額、聯絡證人庚○○之方式俱屬不同，
    自難認係同一事實，依法應不得更正，故本件本院仍應以檢
    察官原起訴之犯罪事實，為審理對象，附此敘明。
  4.綜上所述，本件尚難使本院形成確信被告另有公訴意旨所指
    於97年8 月26日，在高雄市○○區○○街16號住處，以1,00
    0 元販賣甲基安非他命予證人庚○○之犯行，就此部分應為
    被告無罪之諭知，爰如主文第2 項所示。
據上論斷，應依刑事訴訟法第299 條第1 項前段、第301 條第1
項，修正前毒品危害防制條例第4 條第1 項、第2 項，毒品危害
防制條例第19條第1 項，刑法第11條、第47條第1 項、第37條第
1 項、第38條第1 項第2 款、第51條第1 項第3 款、第4 款、第
8 款，判決如主文。
本案經檢察官乙○○到庭執行職務。
中    華    民    國    99    年    2    月     11    日
                  刑事第十四庭  審判長法  官  陳銘珠
                                      法  官  張凱鑫
                                      法  官  李俊霖
以上正本證明與原本無異。
如不服本判決應於收受送達後10日內向本院提出上訴書狀，並應
敘述具體理由；如未敘述上訴理由者，應於上訴期間屆滿後20日
內向本院補提理由書（均須按他造當事人之人數附繕本）「切勿
逕送上級法院」。
中    華    民    國    99    年    2     月    11    日
                                      書記官  武凱葳
附錄本判決論罪科刑法條：
修正前毒品危害防制條例第4條
製造、運輸、販賣第一級毒品者，處死刑或無期徒刑；處無期徒
刑者，得併科新臺幣1千萬元以下罰金。
製造、運輸、販賣第二級毒品者，處無期徒刑或 7年以上有期徒
刑，得併科新臺幣7百萬元以下罰金。
製造、運輸、販賣第三級毒品者，處 5年以上有期徒刑，得併科
新臺幣5 百萬元以下罰金。製造、運輸、販賣第四級毒品者，處
3 年以上10年以下有期徒刑，得併科新臺幣3百萬元以下罰金。
製造、運輸、販賣專供製造或施用毒品之器具者，處1年以上7年
以下有期徒刑，得併科新臺幣1百萬元以下罰金。
前5 項之未遂犯罰之。
毒品危害防制條例第19條
犯第4 條至第9 條、第12條、第13條或第14條第1 項、第2 項之
罪者，其供犯罪所用或因犯罪所得之財物，均沒收之，如全部或
一部不能沒收時，追徵其價額或以其財產抵償之。
為保全前項價額之追徵或以財產抵償，得於必要範圍內扣押其財
產。
犯第4條之罪所使用之水、陸、空交通工具沒收之。
附表一：
┌──┬───┬─────┬───────┬──────────┬────┬──────────┐
│編號│購毒者│交易時間  │交易地點      │交易方式            │販毒所得│主   文             │
│    │      │          │              │                    │        │                    │
├──┼───┼─────┼───────┼──────────┼────┼──────────┤
│ 1  │丁○○│97年8 月29│己○○之高雄市│丁○○於附表四編號1 │500元   │己○○販賣第二級毒品│
│    │      │日晚上6 時│小港區○○街16│所示，97年8 月29日晚│        │，累犯，處有期徒刑柒│
│    │      │48分許    │號住處樓下    │上6 時31分許，以門號│        │年陸月，扣案之如附表│
│    │      │          │              │0000000000號行動電話│        │二所示物品，及未扣案│
│    │      │          │              │撥打己○○所有093137│        │之販賣第二級毒品所得│
│    │      │          │              │4533號行動電話，以「│        │新臺幣伍佰元，均沒收│
│    │      │          │              │小罐的」作為暗語，表│        │，現金部分如全部或一│
│    │      │          │              │示欲購買500 元之甲基│        │部不能沒收，應以其財│
│    │      │          │              │安非他命，旋即前往於│        │產抵償之。          │
│    │      │          │              │該地點，將500 元（未│        │                    │
│    │      │          │              │扣案）交給己○○後，│        │                    │
│    │      │          │              │向己○○購得1 小包甲│        │                    │
│    │      │          │              │基安非他命。        │        │                    │
├──┼───┼─────┼───────┼──────────┼────┼──────────┤
│ 2  │辛○○│97年8 月31│（同上）      │辛○○於97年8月31 日│500元   │己○○販賣第一級毒品│
│    │      │日晚上7 時│              │晚上7 時4 分許，在上│        │，累犯，處無期徒刑，│
│    │      │4 分後某時│              │開己○○住處門外，如│        │褫奪公權終身，扣案之│
│    │      │許        │              │附表四編號2 所示，以│        │如附表二所示物品，及│
│    │      │          │              │0000000000號行動電話│        │未扣案之販賣第一級毒│
│    │      │          │              │撥打己○○上開電話，│        │品所得新臺幣伍佰元，│
│    │      │          │              │己○○要辛○○先去購│        │均沒收，現金部分如全│
│    │      │          │              │買5 支針筒，俟辛○○│        │部或一部不能沒收，應│
│    │      │          │              │購得針筒後，復前往陸│        │以其財產抵償之。    │
│    │      │          │              │佩琳住處，以500 元（│        │                    │
│    │      │          │              │未扣案）向己○○購得│        │                    │
│    │      │          │              │1 包海洛因。        │        │                    │
├──┼───┼─────┼───────┼──────────┼────┼──────────┤
│ 3  │辛○○│97年9月5日│（同上）      │辛○○如附表四編號3 │500元   │己○○販賣第一級毒品│
│    │      │晚上6時許 │              │至5所示，於97年9月5 │        │，累犯，處無期徒刑，│
│    │      │          │              │日下午1時11分、晚上5│        │褫奪公權終身，扣案之│
│    │      │          │              │時33分、6 時許，以同│        │如附表二所示物品，及│
│    │      │          │              │一門號撥打己○○上揭│        │未扣案之販賣第一級毒│
│    │      │          │              │電話，以「救一餐」之│        │品所得新臺幣伍佰元，│
│    │      │          │              │暗語，表示欲購買500 │        │均沒收，現金部分如全│
│    │      │          │              │元之海洛因，價金後付│        │部或一部不能沒收，應│
│    │      │          │              │，而於左開時地，由陸│        │以其財產抵償之。    │
│    │      │          │              │佩琳交付1 包海洛因予│        │                    │
│    │      │          │              │辛○○，辛○○則於同│        │                    │
│    │      │          │              │年月7 日將該500 元（│        │                    │
│    │      │          │              │未扣案）價金交予陸佩│        │                    │
│    │      │          │              │琳。                │        │                    │
├──┼───┼─────┼───────┼──────────┼────┼──────────┤
│ 4  │甲○○│97年9月7日│高雄市前鎮區德│甲○○如附表四編號7 │1,000元 │己○○販賣第二級毒品│
│    │      │上午5 時47│昌路345 號「高│所示，於97年9月7日上│        │，累犯，處有期徒刑捌│
│    │      │分後某時許│雄市立興仁國中│午5時45分、5時47分許│        │年，扣案之如附表二所│
│    │      │          │」後面        │，以0000000000號行動│        │示物品，及未扣案之販│
│    │      │          │              │電話撥打己○○上開電│        │賣第二級毒品所得新臺│
│    │      │          │              │話，以「拿一張還妳」│        │幣壹仟元，均沒收，現│
│    │      │          │              │作為暗語，表示欲向陸│        │金部分如全部或一部不│
│    │      │          │              │佩琳購買1,000 元之甲│        │能沒收，應以其財產抵│
│    │      │          │              │基安非他命，於左揭時│        │償之。              │
│    │      │          │              │地，由己○○交付1 包│        │                    │
│    │      │          │              │甲基安非他命予甲○○│        │                    │
│    │      │          │              │，並收取1,000 元（未│        │                    │
│    │      │          │              │扣案）之價金。      │        │                    │
├──┼───┼─────┼───────┼──────────┼────┼──────────┤
│ 5  │丙○○│97年9月7日│高雄市小港區二│丙○○於97年9月7日上│4,000元 │己○○販賣第二級毒品│
│    │      │上午8 時45│美街16號己○○│午8 時45分許，如附表│        │，累犯，處有期徒刑捌│
│    │      │分後某時許│住處          │四編號8 所示，以0989│        │年陸月，扣案之如附表│
│    │      │          │              │776192號行動電話撥打│        │二所示物品，及未扣案│
│    │      │          │              │己○○上開電話，以「│        │之販賣第二級毒品所得│
│    │      │          │              │半、半」作為暗語，表│        │新臺幣肆仟元，均沒收│
│    │      │          │              │示要購買4 分之1 兩之│        │，現金部分如全部或一│
│    │      │          │              │甲基安非他命，己○○│        │部不能沒收，應以其財│
│    │      │          │              │以「4 」作為暗語，表│        │產抵償之。          │
│    │      │          │              │示要價4,000 元，而於│        │                    │
│    │      │          │              │左揭時地，由己○○交│        │                    │
│    │      │          │              │付1 包甲基安非他命予│        │                    │
│    │      │          │              │丙○○，並收取4,000 │        │                    │
│    │      │          │              │元（未扣案）之現金。│        │                    │
└──┴───┴─────┴───────┴──────────┴────┴──────────┘
附表二：（扣押物品清單見警卷一第18頁、偵卷一第10頁）
┌──┬───────┬──┬──┬────────────┐
│編號│    名稱      │數量│單位│     備註               │
├──┼───────┼──┼──┼────────────┤
│1   │電子秤        │1   │台  │己○○預備用以測量毒品重│
│    │              │    │    │量，供販賣所用之工具    │
├──┼───────┼──┼──┼────────────┤
│2   │夾鍊袋        │6   │包  │己○○預備用以分裝毒品，│
│    │              │    │    │供販賣所用之工具        │
├──┼───────┼──┼──┼────────────┤
│3   │黑色手機      │1   │支  │(一)SIM卡門號：           │
│    │（含SIM 卡1 張│    │    │0000000000號            │
│    │）            │    │    │(二)己○○用以聯絡如附表一│
│    │              │    │    │  所示購毒者，供販賣所用│
│    │              │    │    │  之工具                │
│    │              │    │    │                        │
│    │              │    │    │                        │
└──┴───────┴──┴──┴────────────┘
附表三：（扣押物品清單見警卷一第18頁、偵卷一第10頁）
┌──┬───────┬──┬──┬────────────┐
│編號│    名稱      │數量│單位│     備註               │
├──┼───────┼──┼──┼────────────┤
│1   │吸食器        │1   │組  │                        │
│    │              │    │    │                        │
├──┼───────┼──┼──┼────────────┤
│2   │玻璃球吸食器  │1   │組  │                        │
│    │              │    │    │                        │
├──┼───────┼──┼──┼────────────┤
│3   │夾鍊袋        │1   │袋  │                        │
│    │（內含安非他命│    │    │                        │
│    │殘渣）        │    │    │                        │
├──┼───────┼──┼──┼────────────┤
│4   │注射針筒      │3   │支  │                        │
│    │              │    │    │                        │
│    │              │    │    │                        │
│    │              │    │    │                        │
│    │              │    │    │                        │
│    │              │    │    │                        │
│    │              │    │    │                        │
├──┼───────┼──┼──┼────────────┤
│5   │監視器        │1   │組  │                        │
│    │              │    │    │                        │
├──┼───────┼──┼──┼────────────┤
│6   │SAMSUNG 牌銀色│1   │支  │SIM卡門號：             │
│    │手機（含SIM 卡│    │    │0000000000號            │
│    │1 張）        │    │    │                        │
│    │              │    │    │                        │
├──┼───────┼──┼──┼────────────┤
│7   │MOTOROLA牌銀色│1   │支  │SIM卡門號：             │
│    │手機（含SIM 卡│    │    │0000000000號            │
│    │1 張）        │    │    │                        │
│    │              │    │    │                        │
│    │              │    │    │                        │
└──┴───────┴──┴──┴────────────┘
附表四：
┌──┬──────────────────────────┬───┐
│編號│          行動電話通話之對象、時間、譯文內容        │出 處 │
├──┼──────────────────────────┼───┤
│1   │【97年8月29日，晚上6 時31分44秒通訊監察譯文】       │警卷一│
│    │  監察號碼（A）  ：0000000000（己○○）             │第36頁│
│    │  非監察號碼（B）：0000000000（丁○○）             │、警卷│
│    │  B：喂！拿一罐「小罐的」。                         │二第33│
│    │  A：喔！                                           │頁、警│
│    │  B：我過去再打給你啦！到樓下啊！                   │卷三第│
│    │  A：好                                             │19頁  │
│    │【97年8 月31日，晚上6 時38分42秒通訊監察譯文】      │      │
│    │  監察號碼（A）  ：0000000000（己○○）             │      │
│    │  非監察號碼 （B）：0000000000（丁○○）            │      │
│    │  B：喂！現在有沒有？                               │      │
│    │  A：有啦！這裡要「1張」以上呢！                    │      │
│    │  B：怎樣？                                         │      │
│    │  A：很貴啦！現在都要拿「1張」上去，現在「小罐的」不│      │
│    │     要做了。                                       │      │
│    │  B：哦！這樣喔！                                   │      │
│    │  A：不划算啦！「小罐的」一點點而已啦！很貴啦！但「 │      │
│    │     東西」非常好..                                 │      │
│    │  B：好啦！等一下「大罐的」我再打給你啦！           │      │
│    │  A：好。                                           │      │
├──┼──────────────────────────┼───┤
│2   │【97年8月31日，晚上7 時04分14秒之通訊監察譯文】     │警卷一│
│    │  監察號碼（A）  ：0000000000（己○○）             │第23頁│
│    │  非監察號碼（B）：0000000000（辛○○）             │、偵卷│
│    │  A：你有買「筆」嗎？                               │一第30│
│    │  B：沒有，妳裡面沒人嗎？                           │頁    │
│    │  A：有啦！                                         │      │
│    │  B：誰啊？                                         │      │
│    │  A : 我家那一個啦！你去買一下啦！我回來再拿給你，買│      │
│    │  5 支好了。                                        │      │
├──┼──────────────────────────┼───┤
│3   │【97年9月5日，下午1 時11分11秒通訊監察譯文】        │警卷一│
│    │  監察號碼（A）  ：0000000000（己○○）             │第25頁│
│    │  非監察號碼（B）：0000000000（辛○○）             │、偵卷│
│    │  B：喂！「佳佳」嗎？我「昌仔」啦！                 │一第31│
│    │  A：嗯！                                           │至32頁│
│    │  B：啊！過去有方便嗎？                             │      │
│    │  A：有啦！                                         │      │
│    │  B：有哦！那救一餐有方便嗎？用救的啦！救一餐啦！身 │      │
│    │     上剛好沒有方便...。                            │      │
│    │  A：好啦！                                         │      │
│    │  B：若好的話我才過去，...謝謝啦！                  │      │
├──┼──────────────────────────┼───┤
│4   │【97年9月5日，下午5 時33分21秒通訊監察譯文】        │警卷一│
│    │  監察號碼（A）  ：0000000000（己○○）             │第25頁│
│    │  非監察號碼（B）：0000000000（辛○○）             │、偵卷│
│    │  B：喂！有要買「筆」嗎？                           │一第32│
│    │  A：有了啦！早上別人有買了。                       │頁    │
├──┼──────────────────────────┼───┤
│5   │【97年9月5日，晚上6 時00分53秒通訊監察譯文】        │警卷一│
│    │  監察號碼（A）  ：0000000000（己○○）             │第24頁│
│    │  非監察號碼（B）：0000000000（辛○○）             │、偵卷│
│    │  B：喂！我在門口了。                               │一第32│
│    │  A：好！                                           │頁    │
├──┼──────────────────────────┼───┤
│6   │【97年9月7日，上午5 時46分21秒通訊監察譯文】        │警卷一│
│    │  監察號碼（A）  ：0000000000（己○○）             │第24頁│
│    │  非監察號碼（B）：0000000000（辛○○）             │、偵卷│
│    │  B：喂！我那個「孩子」還要跟妳拿啦！               │一第32│
│    │  A：嗯！                                           │頁    │
│    │  B：...有過去拿嗎？                                │      │
│    │  A：有啦！..叫他過來「興仁國中」那裡               │      │
│    │  B：喔！好啦！                                     │      │
├──┼──────────────────────────┼───┤
│7   │【97年9月7日、上午5 時45分0秒通訊監察譯文】         │警卷三│
│    │  監察號碼（A）  ：0000000000（己○○）             │第12頁│
│    │  非監察號碼（B）：0000000000（甲○○）             │      │
│    │  B：喂！我「昌仔」他朋友。                         │      │
│    │  A：哦！                                           │      │
│    │  B：...我一樣在橋這裡等妳。                        │      │
│    │  A：你怎麼知道我在這裡？                           │      │
│    │  B：拿「1張」還你。                                │      │
│    │  A：你過來「興仁國中」後面                         │      │
│    │  B：怎樣？                                         │      │
│    │  A：「興仁國中」後面啦！                           │      │
│    │  B：好啊！我到那時再打給妳。                       │      │
├──┼──────────────────────────┼───┤
│8   │【97年9月7日、上午8 時45分05秒通訊監察譯文】        │警卷二│
│    │  監察號碼（A）  ：0000000000（己○○）             │第25頁│
│    │  非監察號碼（B）：0000000000（丙○○）             │、警卷│
│    │  B：喂！阿姐哦！我「倫仔」。                       │三第6 │
│    │  A：嗯！                                           │頁    │
│    │  B：妳那裡有了嗎？                                 │      │
│    │  A：嗯！                                           │      │
│    │  B：那個好嗎？                                     │      │
│    │  A：好的。                                         │      │
│    │  B：那個「半、半」多少？                           │      │
│    │  A：一樣。                                         │      │
│    │  B：一樣是多少？                                   │      │
│    │  A：「4」                                          │      │
│    │  B：人家外面的掉下來呢？..妳那裡沒掉哦！           │      │
│    │  A：..要看「東西」啦！...                          │      │
│    │  B：好，我等一下過去。                             │      │
└──┴──────────────────────────┴───┘

司法院資訊處製作；財團法人民間司法改革基金會備份。
